臺灣高等法院臺南分院刑事判決　　　　　　　九十三年度上訴字第一九號　Ｇ
　　　上　訴　人
　　　即　被　告　甲　○　○
　　　選任辯護人　蘇　建　榮
右上訴人因違反槍砲彈藥刀械管制條例等案件，不服臺灣台南地方法院九十三年度訴
字第五八三號中華民國九十三年九月廿四日第一審判決（起訴案號：臺灣台南地方法
院檢察署九十三年度偵字第四一五號），提起上訴，本院判決如左：
      主      文
原判決關於未經許可持有改造手槍及未經許可持有手槍暨定執行刑部分撤銷。
甲○○未經許可，持有可發射子彈具有殺傷力之改造手槍，處有期徒刑壹年，併科罰
金新臺幣貳拾萬元，罰金如易服勞役，以罰金總額與陸個月日數比例折算。如附表壹
所示之物均沒收之；又未經許可，持有手槍，處有期徒刑貳年陸月，併科罰金新臺幣
拾萬元，罰金如易服勞役，以罰金總額與陸個月日數比例折算。如附表貳所示之物
均沒收之。
其餘上訴駁回。
甲○○前開第二項撤銷改判部分，與駁回上訴部分所處有期徒刑肆月，如附表所示
之物沒收之；應執行有期徒刑年陸月，併科罰金新臺幣肆拾伍萬元，罰金如易服勞
役，以罰金總額與陸個月日數比例折算。如附表壹、貳、所示之物，均沒收之。
      事      實
一、甲○○明知未經許可，不得持有槍械，僅因販賣第一級毒品海洛因（違反毒品危
    害防制條例部分，原審另案審理中），為防止他人尋釁，竟基於持有可發射子彈
    具有殺傷力之改造手槍及具有殺傷力之子彈之犯意，於民國八十九年間某日，在
    臺南縣新營市○○街一七七號，以新臺幣（下同）五萬元之代價，向姓名年籍不
    詳綽號「小秋（或邱）」之成年男子，購入具有擊發功能並具殺傷力之仿ＳＭＩ
    ＴＨ＆ＷＥＳＳＯＮ廠轉輪手槍製造之玩具手槍一枝（槍枝管制編號：0000
    000000號）及可擊發並具殺傷力以玩具金屬彈殼加裝直徑約五‧五ＭＭ之
    金屬彈頭改造而成之改造子彈八顆（經送鑑驗其中三顆業已試射）、以玩具金屬
    彈殼加裝直徑約八‧五ＭＭ之金屬彈頭改造而成之改造子彈一顆（經送鑑驗業經
    試射）、直徑約九ＭＭ之金屬彈頭改造而成之土造子彈一顆（經送鑑驗業經試射
    ）及口徑九ＭＭ之制式子彈一顆，共計十一顆（另購得不具殺傷力之以玩具金屬
    彈殼加裝直徑約六ＭＭ之金屬彈頭改造而成之改造子彈八顆及玩具金屬空彈殼四
    顆），而持有前開改造手槍一枝及子彈十一顆（經送鑑驗其中六顆業經試射，已
    如前述），並將前開改造手槍及子彈放置於臺南縣新營市○○路一六三巷十五號
    四樓之二處所內，以備不時之需。又於九十二年四、五月間某日，另萌持有制式
    手槍、子彈之犯意，經由吳俊升（由檢察官另案偵辦中）之介紹，以二十五萬元
    之代價，向姓名年籍不詳綽號「螺絲」之成年男子（由檢察官另案偵辦中），購
    入具有殺傷力之美國ＢＥＲＥＴＴＡ廠製九二ＦＳ型口徑九ＭＭ制式半自動手槍
    一枝（槍枝管制編號：0000000000號）及九ＭＭ制式子彈二十九顆（
    其中七顆經甲○○射擊後僅餘彈殼，剩二十二顆其中三顆經送鑑試射），而未經
    許可持有前開制式手槍一枝及制式子彈二十九顆（其中七顆經甲○○射擊後僅餘
    彈殼，扣案二十二顆中之三顆業經送鑑試射，已如前述），並將前開制式手槍及
    制式子彈放置於臺南縣新營市○○路一六三巷十五號四樓之二處所內，以備販賣
    毒品遭人挑釁時防身之需。
二、甲○○為避免警方查緝，另基於為自己不法所有之意圖，又於九十三年三月十五
    日某時，在其大姐蔡李位於臺北縣永和市○○路十七號三樓之住處（乙○○戶籍
    設於該地）內，徒手竊取其大哥乙○○（原審誤書為「蔡青海」）所有寄放於蔡
    李處之國民身分證一紙（親屬間竊盜未據告訴），竟另萌變造特種文書即國民身
    分證進而持之以行使之犯意，將自己之二吋大頭照相片，換貼於前開所竊得之國
    民身分證上之方式，變造「乙○○」之國民身分證，使乙○○之國民身份證上照
    片變換為甲○○自己之照片，足以生損害於戶政機關對國民身分證管理之正確性
    及乙○○本人。嗣於九十三年三月二十二日晚間二十時許，為警持原審法院所核
    發之搜索票前往臺南縣新營市○○路九九號五樓執行搜索，經警取得受搜索人謝
    麗珠（即甲○○之同居人）之同意，帶同警方前往位於嘉義市○區○○街二二八
    號三樓之三之租屋處執行搜索時，為警盤查甲○○身分之際，甲○○竟持交前開
    其所變造國民身分證以行使之，經警當場識破而查獲並扣得前開國民身份證一紙
    。又於同日晚間二十一時二十八分許，甲○○於前開違反槍砲彈藥刀械管制條例
    犯行未被有偵查犯罪職權之公務員發覺前，即主動向警方自首前開違反槍砲彈藥
    刀械管制條例部分之犯行，並帶同警方前往臺南縣新營市○○路一六三巷五號四
    樓之二之租屋處，起出並扣得前開仿ＳＭＩＴＨ＆ＷＥＳＳＯＮ廠轉輪手槍製造
    之玩具手槍一枝（槍枝管制編號：0000000000號）、以玩具金屬彈殼
    加裝直徑約五‧五ＭＭ之金屬彈頭改造而成之改造子彈八顆（經送鑑驗其中三顆
    業已試射）、以玩具金屬彈殼加裝直徑約八‧五ＭＭ之金屬彈頭改造而成之改造
    子彈一顆（經送鑑驗業經試射）、直徑約九ＭＭ之金屬彈頭改造而成之土造子彈
    一顆（經送鑑驗業經試射）、口徑九ＭＭ之制式子彈一顆、美國ＢＥＲＥＴＴＡ
    廠製九二ＦＳ型口徑九ＭＭ制式半自動手槍一枝（槍枝管制編號：000000
    0000號）及九ＭＭ制式子彈二十二顆（原購得二十九顆，其中七顆經甲○○
    射擊後僅餘二十二顆，且經送鑑驗後其中之三顆業經試射），並扣得不具殺傷力
    之以玩具金屬彈殼加裝直徑約六ＭＭ之金屬彈頭改造而成之改造子彈八顆及玩具
    金屬空彈殼四顆，及不具殺傷力之以玩具金屬彈殼加裝直徑約六ＭＭ之金屬彈頭
    改造而成之改造子彈八顆、玩具金屬空彈殼四顆、口徑九ＭＭ已擊發之制式彈殼
    七顆（即前所購得二十九顆制式子彈中已射擊之七顆後剩餘之彈殼）、已變形制
    式銅包衣彈頭之銅包衣碎片及鉛心碎片各一顆等物，始查悉上情。
二、案經甲○○自首及臺南縣警察局報請臺灣臺南地方法院檢察署檢察官偵查起訴。
      理      由
一、訊據上訴人即被告甲○○固對上開犯行為認罪之答辯，惟辯稱：原審判太重，且
    未引用槍砲彈藥刀械管制條例第十八條第一項的自首規定減輕，另持有改造手槍
    及子彈之時間係於九十二年五、六月間購入，「小秋（或邱）」就是邱昱倫，八
    十九年間他還在監，所以不可能那個時間向他買，此部分原審認定時間不符，又
    此部分犯行與持有制式槍彈部分係一行為觸犯數罪名之裁判上一罪關係，應從一
    重論處云云。
二、經查：
  (一)右揭行使變造國民身分證之犯行，業據被告甲○○於原審及本院審理時坦承不諱
    （原審卷第三五頁、第一一二頁），核與證人即被告之兄姊乙○○、蔡李於警詢
    時證述情節相符（警卷第廿九頁至第三六頁），並經證人即當日執行搜索之警員
    謝耀賢於原審審理時到庭證述當日執行搜索過程暨查獲經過等情明確（原審卷第
    六二頁至第七一頁），且有變造後之國民身分證正反面影本一份（警卷第三七頁
    、第五四頁）、台南縣警察局刑事警察隊執行搜索扣押物品清單一紙（警卷第四
    一頁）、查獲現場照片廿七幀附卷可稽（警卷第五八頁至第七一頁），被告自白
    與事實相符，此部分犯行應堪採信。被告以換貼自己照片之方式，變造其兄乙○
    ○所有之國民身分證，並持之己行使，足以生損害於戶政機關對國民身分證管理
    之正確性及乙○○本人。
  (二)其次，被告於右揭時地分別向姓名年籍不詳綽號「小秋（或邱）」者，購入具有
    殺傷力之改造手槍及具有殺傷力之子彈，及經由吳俊升之介紹，向姓名年籍不詳
    綽號「螺絲」之成年男子，購入具有殺傷力之制式半自動手槍及子彈等情，迭據
    被告於警訊、偵查及原審審理時供認不諱（警卷第十頁至第十二頁；偵查卷第九
    頁；原審卷第三五頁、第一一二頁至第一一五頁），其於本院審理時雖翻異前詞
    而辯稱：「小秋」者，即是邱昱倫，且係在九十二年五、六月間向伊購買的而非
    八十九年間云云，然：
  1.證人邱昱倫於其所涉之槍砲彈藥刀械管制條例案件原審審理時，堅詞否認上情（
    原審法院九十三年訴字第八一七號刑事案件），以持有手槍供出來源因而查獲者
    ，依槍砲彈藥刀械管制條例之規定即可減刑之情形以觀，被告上開指訴是否屬實
    ，即有可疑！何況被告甲○○於該案件以證人身份到庭結證時，又證稱：警訊筆
    錄我被抓時，【改造這支槍枝是我向台中的朋友買了很多年】，警方要我交代槍
    枝來源，我說不出來，所以才說向「小邱」買的，我是陷害到小邱，地檢署檢察
    官問我時，我已經跟檢察官陳明過是誤會，改造槍枝是我叫「小邱」到交流道接
    我台中的朋友進來公司賣我的。‧‧（「小邱」是誰？）當時我不知道他真正的
    名字。‧‧（今天為何要翻供？）之前我有跟檢察官報備，我要提供來源時，我
    無法提供，我情急才說「小邱」，不知道會害到他。重點就是，警方要我提供上
    游，我說不出台中的朋友，這件事是我拜託「小邱」的等語（原審法院九十三年
    度訴字第八一七號被告邱昱倫違反槍砲彈藥刀械管制條例案件，九十三年九月二
    十七日審判筆錄，附於本院卷第七０頁至第一０二頁），據此，倘若被告於本院
    所辯上開改造手槍部分係於九十二年五、六月間向邱昱倫購入乙節屬實，則被告
    於九十三年三月廿二日晚向警方自首上開犯行時，相距不到一年，為何於上開案
    件審理時又證稱「係向台中朋友買的」、「改造這支槍枝是我向台中的朋友買了
    很多年」？前後供詞互相對照，應以被告自首所供情節較屬可採，嗣後於本院更
    改「持有改造手槍時間」之辯詞，顯係為迎合其想像競合犯及連續犯之辯詞，顯
    無足採。
  2.又被告甲○○未經許可而購入可發射子彈具有殺傷力之改造手槍及具有殺傷力之
    子彈之行為，係在八十九年間某日，並自斯時即持有。而其未經許可而購入具有
    殺傷力之美國ＢＥＲＥＴＴＡ廠製九二ＦＳ型口徑九ＭＭ制式半自動手槍及九Ｍ
    Ｍ制式子彈，則係在九十二年四、五月間某日，二者相距近三年，以其購買之對
    象不同，自難認定被告於八十九年間購入改造手槍及子彈之時即有概括犯意甚明
    ，自亦難以連續犯論擬；又持有槍彈係即成犯，其所犯二犯行，犯罪時間先後相
    差近三年，行為各別，罪名不同，顯係另行起意之數罪，辯護人辯稱被告係一行
    為觸犯數罪名之想像競合關係云云，顯有誤會。
  3.此外，並有前開仿ＳＭＩＴＨ＆ＷＥＳＳＯＮ廠轉輪手槍製造之玩具手槍一枝（
    槍枝管制編號：0000000000號）、美國ＢＥＲＥＴＴＡ廠製九二ＦＳ
    型口徑九ＭＭ制式半自動手槍一枝（槍枝管制編號：0000000000號）
    、口徑九九ＭＭ制式子彈一顆、以玩具金屬彈殼加裝直徑約五‧五ＭＭ之金屬彈
    頭改造而成之改造子彈五顆（扣得八顆，經送鑑驗其中三顆業已試射，僅餘五顆
    ）及口徑九ＭＭ制式子彈十九顆（甲○○原購入二十九顆，已射擊七顆僅餘廿二
    顆，經送鑑驗後其中之三顆業經試射，僅剩十九顆）（另扣得具殺傷力之以玩具
    金屬彈殼加裝直徑約八‧五ＭＭ之金屬彈頭改造而成之改造子彈、直徑約九ＭＭ
    之金屬彈頭改造而成之土造子彈各一顆，然經送鑑驗均業經試射）扣案可資佐證
    ，而前開查扣之改造手槍及制式手槍各一枝、子彈十一顆、制式子彈二十二顆經
    送內政部警政署刑事警察局以性能檢驗法、制式子彈試射法、試射法、比對顯微
    鏡比對法鑑定結果認為：「一、送件轉輪手槍一枝（槍枝管制編號：00000
    00000號），認係由仿ＳＭＩＴＨ＆ＷＥＳＳＯＮ廠轉輪手槍製造之玩具手
    槍車通槍管及轉輪彈倉內阻鐵而成之改造手槍，機械性能良好，可擊發適用子彈
    ，認具殺傷力。二、送鑑貝瑞塔九二手槍一枝（槍枝管制編號：0000000
    000號），認係美國ＢＥＲＥＴＴＡ廠製九二ＦＳ型口徑九ＭＭ制式半自動手
    槍，機械性能良好，可擊發同口徑制式子彈，認具殺傷力。三、送鑑改造子彈三
    十一顆，鑑驗情形如下：‧‧‧(二)八顆，認均係以玩具金屬彈殼加裝直徑約五‧
    五ＭＭ之金屬彈頭改造而成之改造子彈，採樣三顆試射，均可擊發，認具殺傷力
    。(三)一顆，認係以玩具金屬彈殼加裝直徑約八‧五ＭＭ之金屬彈頭改造而成之改
    造子彈，經試射可擊發，認具殺傷力。(四)一顆，認係土造子彈，具直徑約九ＭＭ
    之土造金屬彈頭，經試射可擊發，認具殺傷力。(五)一顆，認係口徑九ＭＭ制式子
    彈，認具殺傷力。‧‧‧四、送鑑子彈二十二顆，認均係口徑九ＭＭ制式子彈，
    認均具殺傷力」乙節，有該局九十三年四月五日刑鑑字第○九三○○六七七二七
    號槍彈鑑定書一紙存卷足參（偵查卷第十七頁至第廿四頁）。足見被告此部分自
    白與事實相符，亦可採信。
  (三)綜上所述，被告前開所辯與事實不符，不足採信，本件事證已甚明確，被告上開
    犯行均洵堪認定。
三、論罪法條：
  (一)按國民身分證係戶政管理機關所發給，作為國民身分證明之用，屬刑法第二百十
    二條所列特許證之一種。被告甲○○將他人身份證變造後持以行使，所為係犯刑
    法第二百十六條、第二百十二條之行使變造國民身分證罪（原審誤書為「偽造」
    ）。被告變造國民身分證之低度行為，為行使變造私文書之高度行為所吸收，不
    另論處。
  (二)又被告行為後本院裁判前，槍砲彈藥刀械管制條例業經部分修正，於九十四年一
    月廿六日經總統公布施行（同月廿九日生效），原第十一條刪除，持有改造手槍
    改列為修正後之第八條第四項（處三年以上十年以下有期徒刑，併科新臺幣七百
    萬元以下罰金），依刑法第二條第一項比較新舊法輕重之結果，修正前之規定對
    被告較為有利（處一年以上七年以下有期徒刑，併科新臺幣七百萬元以下罰金）
    ，應適用修正前槍砲彈藥刀械管制條例第十一第四項之規定（持有子彈部分未修
    正）。故被告未經許可而分別持有改造手槍、改造子彈及制式手槍、子彈等行為
    ，係違反現行槍砲彈藥刀械管制條例第七條第四項未經許可持有手槍罪、修正前
    同條例第十一條第四項未經許可持有可發射子彈具有殺傷力之改造手槍罪、現行
    同條例第十二條第四項未經許可無故持有子彈罪。另被告以一持有行為，持有前
    開仿ＳＭＩＴＨ＆ＷＥＳＳＯＮ廠轉輪手槍製造之玩具手槍一枝（槍枝管制編號
    ：0000000000號）及子彈十一顆〔即以玩具金屬彈殼加裝直徑約五‧
    五ＭＭ之金屬彈頭改造而成之改造子彈八顆（經送鑑驗其中三顆業已試射）、以
    玩具金屬彈殼加裝直徑約八‧五ＭＭ之金屬彈頭改造而成之改造子彈一顆（經送
    鑑驗業經試射）、直徑約九ＭＭ之金屬彈頭改造而成之土造子彈一顆（經送鑑驗
    業經試射）及口徑九ＭＭ之制式子彈一顆〕，同時違反修正前槍砲彈藥刀械管制
    條例第十一條第四項未經許可持有可發射子彈具有殺傷力之改造手槍罪及同條例
    第十二條第四項未經許可無故持有子彈罪之二罪，為想像競合犯，應從一重之未
    經許可持有可發射子彈具有殺傷力之改造手槍罪處斷。再者，被告另行起意，以
    一持有行為，持有美國ＢＥＲＥＴＴＡ廠製九二ＦＳ型口徑九ＭＭ制式半自動手
    槍一枝（槍枝管制編號：0000000000號）及九ＭＭ制式子彈二十九顆
    （其中七顆經甲○○射擊後僅餘彈殼，且經送鑑驗剩餘二十二顆中之三顆業經試
    射），亦同時違反槍砲彈藥刀械管制條例第七條第四項未經許有持有手槍罪、同
    條例第十二條第四項未經許可無故持有子彈罪之二罪，亦為想像競合犯，從一重
    之未經許可持有手槍罪處斷。
  (三)另被告前開違反槍砲彈藥刀械管制條例第七條第四項未經許可持有手槍罪、修正
    前同條例第十一條第四項未經許可持有可發射子彈具有殺傷力之改造手槍罪、及
    刑法第二百十六條、第二百十二條之行使變造國民身分證罪之三罪間，犯意各別
    ，罪名互異，應分論併罰之。
  (四)末按犯人在犯罪未發覺之前，向檢察官或司法警察官告知其犯罪，而不逃避接受
    裁判，即與刑法第六十二條規定自首之條件相符，不以言明自首並願受裁判為必
    要，又該條所謂未發覺之罪，固非以有偵查犯罪權之機關或人員確知其人犯罪無
    誤為必要，而對於其發生嫌疑時，即得謂為已發覺；但此項對犯人之嫌疑，仍須
    有確切之根據得為合理之可疑者，始足當之，若單純主觀上之懷疑，要不得謂已
    發生嫌疑，最高法院八十五年度台上字第四九○八號、九十四年度台上字第二九
    八號判決意旨可資參照。本件被告自首上開槍砲彈藥刀械管制條例之犯行又於偵
    查中自白犯罪，並供述全部槍砲之來源，經警循線追查，因而防止重大危害治安
    事件發生等情，業經被告供認在卷，且有臺灣臺南地方法院檢察署九十三年七月
    十九日南檢惟孝九三偵六四九七字第三九二一六號函述前旨一份在卷可考（原審
    卷第五二頁），雖證人即警員謝耀賢於原審審理時到庭證稱：當日在回新營的路
    上，被告有說槍彈在臺南縣新營市○○路一六三巷十五號四樓之二，但是伊係因
    掛線監聽被告之電話，有聽到「鐵仔」，初步研判是槍械，但無法判斷是何種槍
    械及數量，故警方事先即已知道被告涉嫌持有槍枝等語（見原審卷第六九頁至第
    七一頁，九十三年七月二十八日審判筆錄），核與原審卷附現譯摘要譯文表所載
    「我有聽到，但是『鐵阿』（研判係槍械）是向螺絲買的」等語固屬相符，然警
    方縱因上開通信監察被告往來電話之通話內容，發現其與第三人間有關「鐵仔」
    之對話，進而產生主觀上懷疑被告有涉嫌違反槍砲彈藥刀械管制條例之犯行，然
    考諸該監聽譯文所載「鐵仔」一詞，依其所具有之客觀意義，尚難肯認即係指「
    槍枝」而言，且依該譯文內容尚無法判斷被告究係持有何種槍枝（玩具槍或手槍
    ？有無殺傷力？）、置放何處等具體事實，是警方據此推認渠等於被告主動告知
    槍彈藏放地點前，即有確切之根據而認被告涉有持有槍枝之嫌疑云云，揆諸前揭
    最高法院判決意旨，尚難據此單純主觀之懷疑，而認偵查機關已發覺被告此部分
    犯罪，是本件被告於有偵查犯罪職權之公務員發覺其犯罪前，即先供出其持有槍
    彈之犯行，自已符合刑法第六十二條之自首要件。惟依刑法第六十二條規定，對
    於未發覺之罪自首而受裁判者，減輕其刑。但有特別規定者，依其規定。又槍砲
    彈藥刀械管制條例第十八條第一項前段規定，犯本條例之罪自首，並報繳其持有
    之全部槍砲、彈藥、刀械者，減輕或免除其刑。按槍砲彈藥刀械管制條例既為刑
    法之特別法，該條例第十八條第一項前段規定，即為刑法第六十二條但書所示之
    特別規定，如已符合「報繳其持有之全部槍砲、彈藥、刀械者」之要件，自應優
    先適用（最高法院九十年度台上字第二九六八號、九十一年度台上字第六一五號
    、九十二年度台上字第四二二號判決可資參照）。故被告所為前開違反槍砲彈藥
    刀械管制條例第七條第四項未經許可持有手槍罪及修正前同條例第十一條第四項
    未經許可持有可發射子彈具有殺傷力之改造手槍罪之部分，自應依同條例第十八
    條第一項規定減輕或免除其刑（依刑法第六十六條但書之規定，同時有免除其刑
    之規定者，減輕得減至三分之二）。
  (五)至原審及辯護人均以被告於偵查中自白，並供述全部槍砲之來源，經警循線追查
，因而防止重大危害治安事件發生等情，業如前述，則被告前開違反槍砲彈藥刀
    械管制條例第七條第四項未經許可持有手槍罪及同條例第十一條第四項未經許可
    持有可發射子彈具有殺傷力之改造手槍罪之部分，自應再依槍砲彈藥刀械管制條
    例第十八條第四項之規定遞減輕其刑云云。然槍砲彈藥刀械管制條例第十八條第
    一項係規定自首之情形，並依其是否已將槍械、彈藥移轉他人持有，而分別規定
    ：未經移轉持有者，應報繳其持有之全部槍械、彈藥；已移轉持有者，應據實供
    述全部槍械、彈藥之來源或去向，並因而查獲，始能減免其刑。第四項係規定自
    白之情形，必須於偵查或審判中自白，並供述全部槍械、彈藥之來源及去向，因
    而查獲或因而防止重大危害治安事件之發生者，始能減免其刑。第四項既謂「並
    」供述全部槍砲、彈藥、刀械之來源「及」「去向」，自係指已將槍械、彈藥移
    轉與他人持有之情形而言，不包括仍為自己持有之情形在內，此觀同條第一項後
    段係指已移轉他人持有之情形始有「去向」可明（最高法院九十年度台上字第三
    五六一號、九十二年度台上字第五五二四號、最高法院九十三年度台上字第六０
    七號判決可資參照），本件被告既未將槍、彈移轉於他人占有，僅係購入而為自
    己持有之情形，自無該項之適用，併此敘明。
四、原審以被告行使變造特種文書罪罪證明確，因予適用刑法第二百十六條、第二百
    十二條、第三十八條第一項第二款、罰金罰鍰提高標準條例第一條前段之規定，
    審酌被告平日素行，其變造其兄乙○○之國民身分證則僅為求逃避警方追緝，足
    生損害於戶政機關對國民身分證管理之正確性及乙○○本人，惟被告犯罪後坦承
    犯行，並積極配合偵查機關之調查，態度良好等一切情狀，而就此部分量處有期
    徒刑四月（與後述撤銷改判部分定應執行刑有期徒刑四年部分，則應併予撤銷）
    ，以資懲儆。併敘明如附表所示之物，係屬被告所有，供被告變造乙○○國民
    身分證所用之物，應依刑法第三十八條第一項第二款宣告沒收之。此部分本院經
    核認事用法俱無不合，量刑亦稱妥適，被告上訴意旨認量刑過重而指摘原判決不
    當，並無可取，為無理由，應予駁回。
五、另原審以被告甲○○違反槍砲彈藥刀械管制條例部分罪證明確，據以論罪科刑，
    固非無據，惟：(一)槍砲彈藥刀械管制條例業經部分修正，於九十四年一月廿六日
    經總統公布施行（同月廿九日生效），原第十一條刪除，改列為修正後之第八條
    ，原審未及比較新舊法，尚有欠妥。(二)又槍砲彈藥刀械管制條例為刑法之特別法
    ，該條例第十八條第一項前段規定，為刑法第六十二條但書所示之特別規定，業
    如前述，原審未優先適用而仍引用刑法第六十二條規定，顯有欠當。(三)另槍砲彈
    藥刀械管制條例第十八條第四項減輕或免除其刑之規定，必須於偵查或審判中自
    白，並供出全部槍、彈之來源及去向，因而查獲者，始能減免其刑，該項規定既
    謂供出全部槍、彈之來源及去向，自係指已將槍、彈移轉於他人占有之情形而言
    ，不包括仍為自己持有之情形在內，亦如上述，原審另以該項減輕被告刑責，亦
    有欠妥。(四)又上開二罪罰金刑，定執行刑（併科罰金五十萬元部分）未予酌減，
    未明理由，亦有失當。被告上訴意旨以原判決認定犯罪時間有誤致誤用論罪法
    條而指摘原判決之不當，固無理由，惟既有上開可議之處，自應由本院將原判決
    關於被告違反槍砲彈藥刀械管制條例及定執行刑部分均撤銷改判。爰審酌被告平
    日素行，其持有槍彈之犯罪動機僅因販賣毒品，恐遭人尋釁，而前後購買二次槍
    彈而持有之，對社會治安產生重大之影響，惟被告自首犯罪，並積極配合偵查機
    關之調查而防止重大危害治安事件發生，態度良好等一切情狀，分別量處如主文
    第二項、第三項所示之刑，及就其前開撤銷改判部分及前開駁回上訴部分（變造
    特種文書部分）所處有期徒刑四月定其應執行之刑，以資懲儆。另扣案如附表壹
    、貳所示之物，均係屬違禁物，應依刑法第三十八條第一項第一款之規定宣告沒
    收之。另如附表肆編號一至四所示之扣案物，業經鑑驗機關試射後，僅剩餘彈殼
    ，而失其子彈之結構及性能不具殺傷力，且如附表肆編號五至八所示之扣案物，
    認均無殺傷力，有前開內政部警政署刑事警察局九十三年四月五日刑鑑字第○九
    三○○六七七二七號槍彈鑑定書一紙在卷可按，堪認均非屬違禁物，故無庸為沒
    收之諭知，均併此敘明。
據上論結，應依刑事訴訟法第三百六十八條、第三百六十九條第一項前段、第三百六
十四條、第二百九十九條第一項前段，現行槍砲彈藥刀械管制條例第七條第四項、修
正前槍砲彈藥刀械管制條例第十一條第四項、現行槍砲彈藥刀械管制條例第十二條第
四項、第十八條第一項，刑法第二條第一項但書、第十一條第一項前段、第五十五條
、第五十一條第五款、第四十二條第三項、第三十八條第一項第一款，判決如主文。
本案經檢察官吳忠賢到庭執行職務。
中    華    民    國      九十四      年      三     月       一        日
                                  臺灣高等法院臺南分院刑事第五庭
                                      審判長法官  楊    明    章
                                            法官  顏    基    典
                                            法官  沈    揚    仁
右正本證明與原本無異。
變造特種文書部分不得上訴。
餘如不服本判決應於收受本判決後十日內向本院提出上訴未敘述上訴理由者並得於提
起上訴後十日內向本院補提理由書狀（均須按他造、當事人之人數附繕本 )「切勿逕
送上級法院」。
                                      法院書記官  李    梅    菊
中    華    民    國      九十四      年      三     月       一        日
附錄：本判決論罪科
槍炮彈藥刀械管制條例第七條：
  未經許可，製造、販賣或運輸火砲、肩射武器、機關槍、衝鋒槍、卡柄槍、自動步
  槍、普通步槍、馬槍、手槍或各類砲彈、炸彈、爆裂物者，處死刑、無期徒刑或七
  年以上有期徒刑；處徒刑者，併科新台幣三千萬元以下罰金。
  未經許可，轉讓、出租或出借前項所列槍砲、彈藥者，處無期徒刑或五年以上有期
  徒刑，併科新台幣一千萬元以下罰金。
  意圖供自己或他人犯罪之用，而犯前二項之罪者，處死刑或無期徒刑；處徒刑者，
  併科新台幣五千萬元以下罰金。
  未經許可，持有、寄藏或意圖販賣而陳列第一項所列槍砲、彈藥者，處五年以上有
  期徒刑，併科新台幣一千萬元以下罰金。
  第一項至第三項之未遂犯罰之。
修正前槍炮彈藥刀械管制條例第十一條：
  未經許可，製造、販賣或運輸第四條第一項第一款所稱其他可發射金屬或子彈具有
  殺傷力之各式槍砲者，處五年以上有期徒刑，併科新臺幣一千萬元以下罰金。
  未經許可，轉讓、出租或出借前項所列槍砲者，處三年以上十年以下有期徒刑，併
  科新臺幣七百萬元以下罰金。
  意圖供自己或他人犯罪之用，而犯前二項之罪者，處無期徒刑或七年以上有期徒刑
  ，併科新臺幣一千萬元以下罰金。
  未經許可，持有、寄藏或意圖販賣而陳列第一項所列槍砲者，處一年以上七年以下
  有期徒刑，併科新臺幣七百萬元以下罰金。
  第一項至第三項之未遂犯罰之。
槍炮彈藥刀械管制條例第十二條：
  未經許可，製造、販賣或運輸子彈者，處一年以上七年以下有期徒刑，併科新台幣
  五百萬元以下罰金。
  未經許可，轉讓、出租或出借子彈者，處六月以上五年以下有期徒刑，併科新台幣
  三百萬元以下罰金。
  意圖供自己或他人犯罪之用，而犯前二項之罪者，處三年以上十年以下有期徒刑，
  併科新台幣七百萬元以下罰金。
  未經許可，持有、寄藏或意圖販賣而陳列子彈者，處五年以下有期徒刑，併科新台
  幣三百萬元以下罰金。
  第一項至第三項之未遂犯罰之。
刑法第二百十二條：
  偽造、變造護照、旅券、免許證、特許證及關於品行、能力、服務或其他相類之證
  書、介紹書，足以生損害於公眾或他人者，處一年以下有期徒刑、拘役或三百元以
  下罰金。
刑法第二百一十六條
  行使第二百十條至第二百十五條之文書者，依偽造、變造文書或登載不實事項或使
  登載不實事項之規定處斷。
 附表壹：
┌───┬─────────────┬────────┐
│編  號│  扣  案  物  品  名  稱  │    數    量    │
├───┼─────────────┼────────┤
│      │仿ＳＭＩＴＨ＆ＷＥＳＳＯＮ│一枝。          │
│  一  │廠轉輪手槍製造之玩具手槍（│                │
│      │槍枝管制編號：一一○二○四│                │
│      │八一六二號）。            │                │
├───┼─────────────┼────────┤
│      │以玩具金屬彈殼加裝直徑約五│五顆（本扣得八顆│
│  二  │‧五ＭＭ之金屬彈頭改造而成│經送鑑試射三顆後│
│      │之改造子彈。              │，僅餘五顆）。  │
├───┼─────────────┼────────┤
│  三  │口徑九ＭＭ之制式子彈。    │一顆            │
└───┴─────────────┴────────┘
 附表貳：
┌───┬─────────────┬────────┐
│編  號│  扣  案  物  品  名  稱  │    數    量    │
├───┼─────────────┼────────┤
│      │美國ＢＥＲＥＴＴＡ廠製九二│一枝。          │
│  一  │ＦＳ型口徑九ＭＭ制式半自動│                │
│      │手槍（槍枝管制編號：一一○│                │
│      │0000000號）。      │                │
├───┼─────────────┼────────┤
│      │口徑九ＭＭ之制式子彈。    │十九顆（被告購得│
│  二  │                          │二十九顆，嗣後射│
│      │                          │擊七顆，而僅扣得│
│      │                          │二十二顆，經送鑑│
│      │                          │試射三顆後，僅餘│
│      │                          │十九顆）。      │
└───┴─────────────┴────────┘
 附表：
┌───┬─────────────┬────────┐
│編  號│  扣  案  物  品  名  稱  │    數    量    │
├───┼─────────────┼────────┤
│      │變造之乙○○國民身分上之貼│一張。          │
│  一  │有被告之相片。            │                │
└───┴─────────────┴────────┘
 附表肆：
┌───┬─────────────┬────────┐
│編  號│  扣  案  物  品  名  稱  │    數    量    │
├───┼─────────────┼────────┤
│      │以玩具金屬彈殼加裝直徑約五│三顆（即附表壹編│
│  一  │‧五ＭＭ之金屬彈頭改造而成│號二數量欄內所示│
│      │之改造子彈，經送鑑試射後僅│經送鑑試射之三顆│
│      │餘彈殼。                  │）。            │
├───┼─────────────┼────────┤
│      │以玩具金屬彈殼加裝直徑約八│一顆。          │
│  二  │‧五ＭＭ之金屬彈頭改造而成│                │
│      │之改造子彈，經送鑑試射後僅│                │
│      │餘彈殼。                  │                │
├───┼─────────────┼────────┤
│  三  │直徑約九ＭＭ之土造金屬彈頭│一顆。          │
│      │之土造子彈。              │                │
└───┴─────────────┴────────┘
┌───┬─────────────┬────────┐
│      │口徑九ＭＭ之制式子彈。    │三顆（即附表貳編│
│  四  │                          │號二數量欄內所示│
│      │                          │經送鑑試射之三顆│
│      │                          │）。            │
├───┼─────────────┼────────┤
│      │以玩具金屬彈殼加裝直徑約六│十六顆。        │
│  五  │ＭＭ之金屬彈頭改造而成之改│                │
│      │造子彈。                  │                │
│      │                          │                │
│      │                          │                │
├───┼─────────────┼────────┤
│      │玩具金屬空彈殼。          │四顆。          │
│  六  │                          │                │
│      │                        │                │
│      │                          │                │
└───┴─────────────┴────────┘
┌───┬─────────────┬────────┐
│      │已擊發之口徑九ＭＭ之制式  │七顆（即附表貳編│
│  七  │殼。                      │號二數量欄內所示│
│      │                          │被告所購得後射擊│
│      │                          │之七顆制式子彈後│
│      │                          │所餘之彈殼）。  │
├───┼─────────────┼────────┤
│      │已變形制式銅胞衣彈頭之銅包│一顆。          │
│  八  │衣碎片及鉛心碎片。        │      │
│      │                          │                │
└───┴─────────────┴────────┘
